【裁判字號】    88,易,1608
【裁判日期】    890225
【裁判案由】    傷害等
【裁判全文】
臺灣屏東地方法院刑事判決                        八十八年度易字第一六八號
    公  訴  人  臺灣屏東地方法院檢察署檢察官
    被      告  丙○○
右被告因傷害等案件，經檢察官提起公訴（八十八年度偵字第三七六七號），本院判
決如左：
    主  文
丙○○共同連續以脅迫使人行無義務之事，處有期徒刑柒月。
    事  實
一、丙○○與不詳姓名之二名男子，於民國八十八年一月二十五日二十二時三十分許
    ，在屏東縣高樹鄉○○村○○路九四號乙○○之住處前，因不滿甲○○於倒車時
    擦撞到其所騎乘之機車，乃共同基於傷害之概括犯意，出手毆打甲○○之臉部，
    甲○○不予理會而駕車離開現場，當車行經該鄉○○村○○路與振興路口時，丙
    ○○等三人在後追趕，並攔下甲○○之車，復基於妨害自由之概括犯意，共同以
    強暴方式將甲○○自車內拉出來，使甲○○行無義務之事，再出手毆打甲○○，
    並強迫甲○○將車開回肇事地點附近後復毆打甲○○，迨甲○○被毆欲至同慶醫
    院就醫，丙○○等又再次攔下該車，以同一強暴方式將甲○○自車內拉出來，並
    毆打甲○○，致甲○○受有臉部、頭頂部、右肘、左腕、右上臂瘀傷等傷害。
二、案經被害人甲○○訴由屏東縣警察局里港分局移送台灣屏東地方法院檢察署檢察
    官偵查起訴。
    理  由
一、訊之被告丙○○固不否認於右揭時地攔下告訴人甲○○並予以毆打等情，惟矢口
    否認有何妨害自由犯行，辯稱：其當時僅要求甲○○至現場說明白，並無妨害其
    自由之意思云云。經查右揭事實業據告訴人甲○○指訴綦詳，核與證人乙○○證
    述情節大致相符，復有診斷證明書一紙在卷可佐，而被告係以強拉告訴人下車並
    予以毆打之方式，強令告訴人回肇事現場，並於告訴人受傷欲前往醫院就診時，
    仍以同一強暴方式，強拉告訴人下車後再予毆打，衡並非係單純理論，被告所辯
    ，係屬卸詞，洵不足採。事證明確，被告犯行堪以認定。
二、核被告所為係犯刑法第三百零四條第一項之強制罪。又被告與不詳姓名之二名男
    子就上開罪名間，具有犯意連絡與行為分擔，為共同正犯。被告多次妨害自由犯
    行，時間緊接，所犯又係構成要件相同之罪，顯係基於概括犯意反覆為之，為連
    續犯，依刑法第五十六條規定論以一罪，並加重其刑。茲審酌被告細故施暴妨害
    自由之動機、目的、手段、所生危害非輕、部分坦認、與被害人達成和解（參卷
    附調解書）等情及其他一切情狀，量處如主文所示之刑。
三、按告訴乃論之罪，告訴人於第一審辯論終結前，得撤回其告訴；又告訴經撤回者
    ，法院應諭知不受理之判決，刑事訴訟法第二百三十八條第一項、第三百零三條
    第三款分別定有明文。又刑事案件於偵查中或第一審法院辯論終結前，調解成立
    ，經法院核定，並經當事人同意撤回者，視為於調解成立時撤回告訴或自訴，鄉
    鎮市調解條例第二十五條第二項亦有明文規定。本件公訴意旨略以被告基於傷害
    之概括犯意，先後多次出手毆打告訴人，致告訴人受有臉部、頭頂部、右肘、左
    腕、右上臂瘀傷等傷害，因認被告涉犯刑法第二百七十七條第一項之傷害罪等語
    。經查被告所為上開傷害行為，已與告訴人在屏東縣九如鄉調解委員會成立調解
    ，並經法院核定，有卷附調解書足佐，而傷害屬告訴乃論之罪（參刑法第二百八
    十七條前段），揆諸上揭規定，本件告訴人視為撤回其告訴，惟公訴人認此部分
    與妨害自由罪名，具方法結果之牽連關係，為牽連犯，屬裁判上一罪，爰就此部
    分不另為不受理之諭知。
據上論斷，應依刑事訴訟法第二百九十九條第一項前段、刑法第二十八條、第五十六
條、第三百零四條第一項、罰金罰鍰提高標準條例第一條前段，判決如主文。
中      華      民      國      八十九      年      二    月  二十五    日
                                      臺灣屏東地方法院刑事第二庭
                                          法  官    蕭世昌
右正本證明與原本無異。
對於本判決如有不服應於收受送達後十日內向本院提出上訴書狀上訴於台灣高等法院
高雄分院並按他造當事人之人數附具繕本。
                                          書記官   曾文玲
中      華      民      國      八十九      年      二    月  二十五    日
附錄本判決論罪法條
刑法第三百零四條第一項：以強暴、脅迫使人行無義務之事或妨害人行使權利者，處
以下有期徒刑、拘役或三百元以下罰金。


司法院資訊處製作；財團法人民間司法改革基金會備份。
